【裁判字號】    90,台上,4341
【裁判日期】    900718
【裁判案由】    違反毒品危害防制條例
【裁判全文】
最高法院刑事判決                                九十年度台上字第四三四一號
    上  訴  人  甲○○
右上訴人因違反毒品危害防制條例案件，不服台灣高等法院中華民國九十年四月二十
日第二審更審判決（九十年度重上更(三)字第一號，起訴案號：台灣基隆地方法院檢察
署八十七年度偵字第四八六二號），提起上訴，本院判決如左：
    主  文
上訴駁回。
    理  由
按刑事訴訟法第三百七十七條規定：上訴於第三審法院，非以判決違背法令為理由，
不得為之。是提起第三審上訴，應以原判決違背法令為理由，係屬法定要件。如果上
訴理由並未依據卷內訴訟資料，具體指摘原判決不適用何種法則或如何適用不當，或
所指摘原判決違法情事，顯與法律規定得為第三審上訴理由之違法情形，不相適合時
，均應認其上訴為違背法律上之程式，予以駁回。本件上訴人甲○○上訴意旨略稱：
(一)本件係楊瑞銘以電話約王壽麒到飯店要買三萬元（新台幣，下同）安非他命，還是
楊瑞銘經由王壽麒媒介以二萬元向上訴人買三包安非他命，事實欠明，且該三包安非
他命淨重七公克，原判決認係六‧四三公克，均有未合。(二)王壽麒如何媒介楊瑞銘向
上訴人買安非他命，原審未傳訊楊瑞銘查明，而上訴人在警訊時有被刑求，原審僅傳
警員蔡三華未傳楊瑞銘調查，亦於法有違。(三)依當時安非他命之市價，上訴人應不可
能以二萬五千元購入半兩（一八‧七五公克）安非他命，可見警訊中之自白不實。又
本案圖利之人為王壽麒，檢察官誤認王壽麒係牙保，歷審判決未予糾正，不無違誤。
(四)原審公設辯護人之辯護意見，原判決並未詳為論述，難謂合法。(五)原判決採信上訴
人於警訊中所為八十七年三月六日購入安非他命半兩之供述，事實欄卻記載為八十七
年二月二十四日購入安非他命半兩，顯有矛盾等語。
惟查原判決認定上訴人甲○○非法販賣化學合成麻醉藥品未遂（累犯）之事實，已敘
明本件係檢警借提在押之楊瑞銘出外查證其安非他命來源，由楊瑞銘電邀王壽麒至飯
店內佯購安非他命，王壽麒因身上無安非他命，乃電詢上訴人有無安非他命可賣，適
上訴人行將入監執行，身旁尚餘有安非他命，遂答應王壽麒願以二萬元之價格售賣該
安非他命予楊瑞銘，並約定地點交貨致被警查獲，扣得安非他命三包淨重六點四三公
克等情，業據上訴人於原審審理時坦承屬實，核與證人王壽麒於原審調查時所述情節
相符，並經證人即帶同楊瑞銘追查安非他命來源之警員蔡三華於原審證述明確，上訴
人於檢察官偵查中亦不否認有販賣安非他命情事，足見本件係楊瑞銘為配合檢警追查
安非他命來源，經由王壽麒之媒介向上訴人購買安非他命無訛；扣案之結晶物經送法
務部調查局鑑定結果，確係甲基安非他命，亦有檢驗通知書附卷可稽，為其所憑之證
據。原判決認定檢察官指揮警察帶同楊瑞銘前往基隆市老爺大飯店追查安非他命來源
，由楊瑞銘在該飯店內以電話邀約王壽麒前來，向王壽麒佯稱要購買三萬元約八公克
之安非他命，王壽麒因本身並無安非他命可賣，乃以電話詢問上訴人有無安非他命可
賣，上訴人因行將入監執行，身旁尚餘安非他命，乃意圖營利，回稱只有二萬元之安
非他命，並相約於同日十八時十五分許在基隆市○○○街口會合交貨，屆時上訴人持
安非他命三包（驗餘淨重六‧四三公克）前往上址準備出售之際，為警當場查獲等情
，並無事實欠明之情形，而上開三包安非他命驗餘淨重為六‧四三公克，有法務部調
查局之檢驗通知書足憑（見一審卷第三六頁），上訴意旨第一點任意指摘原判決不當
，自非合法之上訴理由。又證人楊瑞銘業於第一審八十八年一月二十日調查時證述明
白，上訴人提出之刑求抗辯，原判決亦已詳為指駁，卷查上訴人在檢察官偵查中不僅
未指被警刑求，反而陳稱「我是有賣」，借提所製作之警訊筆錄均「實在」（見偵查
卷第四三、七五、八一、八八頁），原審認事證明確，未再傳訊楊瑞銘調查，自不能
指為違法，上訴意旨第二點執此指摘，委無可取。又安非他命係違禁物，其買賣價格
衡受供需雙方之個人因素所左右，王壽麒是否從中圖利非僅止於媒介，亦與上訴人之
論罪科刑無涉，上訴意旨第三點憑持己見，任意為事實上之爭執，顯非合法之上訴理
由。而原審公設辯護人所提之辯護意見，有關犯罪事實之認定及法律之適用部分，原
判決已論述甚詳，其餘部分既不影響判決之本旨，原判決未一一說明，並不違法。上
訴意旨第四點所指，容有誤會。又原判決已敘明上訴人於警訊中所供曾向綽號「饅頭
」購買安非他命三次，最後一次是八十七年三月六日在台北縣新店市○○路加油站以
二萬五千元買半兩等語，為可採信；上訴人於原審辯稱其係八十七年二月二十四日或
二十五日，以三萬五千元向綽號「饅頭」購買十公克之安非他命，再以二萬元轉售，
並無營利之意圖等語，意在規避營利之事實，所供不足採信（理由第三項之(一)），可
見原判決事實欄記載上訴人在台北縣新店市○○路加油站旁，以二萬五千元之價格向
綽號「饅頭」之男子購買半兩安非他命供己吸用之時間為八十七年二月二十四日，係
明顯之誤載（將三月六日誤為二月二十四日），雖不無瑕疵，但顯然於判決無影響，
依刑事訴訟法第三百八十條規定，並非適法之第三審上訴理由。上訴意旨第五點據以
上訴，亦為法所不許。其上訴違背法律上之程式，應予駁回。
據上論結，應依刑事訴訟法第三百九十五條前段，判決如主文。
中      華      民      國     九十     年      七      月     十八     日
                              最高法院刑事第八庭
                                  審判長法官  張  信  雄
                                        法官  賴  忠  星
                                        法官  張  清  埤
                                        法官  陳  世  雄
                                        法官  林  開  任
      右正本證明與原本無異
                                              書  記  官
中      華      民      國     九十     年      七      月    二十五    日


司法院資訊處製作；財團法人民間司法改革基金會備份。
